臺灣高雄地方法院刑事判決　　　　　　　94年度易字第1354號
公　訴　人　臺灣高雄地方法院檢察署檢察官
被　　　告　丁○○
　　　　　　　　　　（現另案於臺灣高雄第二監獄執行中）
　　　　　　丙○○
上列被告等因竊盜案件，經檢察官提起公訴（94年度偵字第1361
6 號）及移送併辦（94年度偵字第27019 號、臺灣屏東地方法院
檢察署94年度偵字第3442號），嗣本院訊問被告後，因被告就其
被訴犯罪事實為有罪之陳述，經詢問被告及檢察官之意見後，合
議庭裁定由受命法官依簡式審判程序獨任審理，並判決如下：
    主  文
丁○○連續結夥三人以上攜帶兇器毀壞安全設備竊盜，處有期徒
刑壹年。扣案之油壓剪壹支沒收。
丙○○結夥三人以上攜帶兇器毀壞安全設備竊盜，處有期徒刑捌
月。扣案之油壓剪壹支沒收。
    事  實
一、丁○○基於為自己不法所有之意圖，於民國93年10月23日下
    午5 時許，前往乙○○位於高雄縣旗山鎮○○里○○街58之
    3 號之工寮外，見四下無人有可趁之機，乃利用附近之木板
    做為階梯登上該工寮之屋頂，進而竊取電箱內之電纜線（價
    值約新臺幣（下同）3,000 元），得手後欲變賣花用，嗣經
    乙○○所架設之監視攝影機錄得丁○○攀爬之畫面，經報警
    處理後，始循線得知上情。
二、丁○○另承前揭概括犯意，與丙○○、辛○○（已判決）共
    同基於意圖為自己不法所有之犯意聯絡，於94年6 月12日凌
    晨3 時許，由辛○○駕駛車牌號碼E8- 6128號自小客車搭載
    丁○○及丙○○前往高雄縣旗山鎮中山公園土地公廟，丁○○並攜帶其所有客觀上足供兇器使用之油壓剪1 支，3 人抵
    達該土地公廟後，即推由丁○○、辛○○2 人進入土地公廟
    內，丙○○則在外負責把風，先由丁○○持前開油壓剪毀壞
    廟內儲藏室之門鎖安全設備，並與辛○○共同下手竊取庚○○所管理置放於其內之電磁爐、茶壺、茶盤各1 個、茶葉3
    盒、剪刀1 支及連珠砲10串（價值約5,000 元），得手後將
    之置放於上開自小客車內，正欲離去之際，為警當場查獲，
    並扣得丁○○所有之前開油壓剪1 支。
三、案經庚○○訴由高雄縣政府警察局旗山分局及高雄縣政府警
    察局六龜分局分別報告臺灣高雄地方法院檢察署檢察官偵查
    起訴及移送併辦。
    理  由
一、本件被告丁○○、丙○○係涉犯刑法加重竊盜罪，其法定刑
    為死刑、無期徒刑、最輕本刑為3 年以上有期徒刑以外之罪
    ，被告於準備程序進行中就被訴事實為有罪之陳述，由受命
    法官告知簡式審判程序之要旨並聽取其與公訴人之意見，經
    被告同意適用簡式審判程序後，本院亦認無不得或不宜改依
    簡式審判程序進行之處，爰依刑事訴訟法第273 條之1 第1
    項、第284 條之1 規定，本院合議庭裁定本件由受命法官獨
    任進行簡式審判程序，合先敘明。
二、訊據被告丁○○、丙○○對其等2 人分別於上揭時、地竊盜
    之行為，均坦承不諱，核與被害人乙○○、告訴人庚○○所
    指述之情節相符，並經同案共犯辛○○供述無誤，此外復有
    失竊案件現場勘查處理紀錄表、監視畫面翻拍相片3 幀、扣
    押物品目錄表、贓物認領保管單各1 紙及現場相片5 幀在卷
    足憑，足認被告之自白與事實相符，本件事證明確，被告犯
    行應堪認定。
三、按「刑法第321 條第1 項第3 款之攜帶兇器竊盜罪，係以行
    為人攜帶兇器竊盜為其加重條件，此所謂兇器，其種類並無
    限制，凡客觀上足對人之生命、身體、安全構成威脅，具有
    危險性之兇器均屬之，且祇須行竊時攜帶此種具有危險性之
    兇器為已足，並不以攜帶之初有行兇之意圖為必要」，最高
    法院79年臺上字第5253號判例意旨可資參照。本件扣案之油
    壓剪1 支係質地堅硬之金屬器具，足以供作兇器使用，是核
    被告丁○○所為，係犯刑法第321 條第1 項第2 、3 、4 款
    之結夥3 人以上攜帶兇器毀壞安全設備竊盜罪及同法第320
    條第1 項之普通竊盜罪；被告丙○○所為，係犯刑法第321
    條第1 項第2 、3 、4 款之結夥3 人以上攜帶兇器毀壞安全
    設備竊盜罪。被告2 人與辛○○間就結夥3 人以上攜帶兇器
    毀壞安全設備之竊盜行為，有犯意聯絡及行為分擔，為共同
    正犯。被告丁○○前後2 次竊盜犯行，時間緊接，手法相同
    ，觸犯基本構成要件同一之罪名，為連續犯，應從一重論以
    結夥3 人以上攜帶兇器破壞安全設備竊盜罪。爰審酌被告丁○○前有麻藥、毒品前科（均不構成累犯），素行不良，有
    臺灣高等法院被告前案紀錄表在卷可按，其與被告丙○○2
    人均正值青年，不思以正當途徑獲取所得，竟圖不勞而獲竊
    取他人之物，造成被害人之財產損失，又其等2 人於行竊時
    攜帶兇器，危險性極高，惟念其等所竊財物價值非鉅，且部
    分財物事後已由告訴人庚○○加以領回，有上揭贓物認領保
    管單1 紙在卷可稽，犯罪所造成之損害已有降低，被告2 人
    復坦承犯行不諱，犯後態度良好等一切情狀，酌情量處如主
    文所示之刑，以為懲儆。至扣案之油壓剪1 支，係被告丁○○所有，且為供其與被告丙○○、辛○○共同竊盜所用之物
    ，業據其供承在卷，爰依刑法第38條第1 項第2 款宣告沒收
    。
四、臺灣屏東地方法院檢察署以94年度偵字第3442號移送併辦意
    旨另謂：被告丙○○基於概括犯意，於(一)、94年4 月2 日上
    午8 時30分許，在臺南縣安定鄉海寮村7 之76號前，竊取甲○○所有之車牌號碼5K-3901 號自用小貨車1 輛，得手後復
    於不詳時、地，將變造之D8-3555 號之車牌懸掛於上開竊得
    之自用小貨車上；(二)、同年4 月6 日上午4 時30分許，侵入
    戊○○位於屏東縣屏東市○○路6 號住宅內，竊取戊○○、
    許櫻桃之駕駛執照與行車執照各2 枚及張家銘所有之駕駛執
    照1 枚，嗣於94年4 月21日凌晨2 時30分許，為警在屏東市
    ○○街與永吉街口查獲，並扣得前開車輛與駕駛執照、行車
    執照等物，因認被告丙○○另涉有竊盜犯嫌。訊之被告丙○○於本院審理時堅決否認涉有此部分犯行，辯稱當天係綽號
    「阿明」之不詳姓名成年男子駕駛上開自用小貨車搭載其外
    出遊玩，其當時並不知該自用小貨車及車上證件之來源等語
    。經查，本件為警查獲時，車上原本共有2 人，而被告丙○○係自乘客座位下車，另1 人則當場逃逸，車上並無採到指
    紋等情，業據證人即查獲員警朱柏靄、吳政杰於偵查中到庭
    具結證述在卷，本院自尚難遽認上開扣案物品均係被告所竊
    ，又核之全卷資料，亦別無其他積極證據足認被告確涉有此
    部分犯行，且此部分事實未經起訴，本院自無從併予審理，
    應退由檢察官另行偵辦，併此敘明。
據上論斷，應依刑事訴訟法第273 條之1 第1 項、第284 條之1
第1 項、第299 條第1 項前段，刑法第56條、第28條、第321 條
第1 項第2 款、第3 款、第4 款，刑法第38條第1 項第2 款，判
決如主文。
本案經檢察官己○○到庭執行職務。
中　　華　　民　　國　　94　　年　　12　　月　　27　　日
                  刑事第十四庭法　官  謝  雨  真
以上正本證明與原本無異。
如不服本判決，應於判決送達後10日內，向本院提出上訴狀。
中　　華　　民　　國　　94　　年　　12　　月　　27　　日
                              書記官  許  麗  珠
附錄本判決論罪之法條：
刑法第321條
犯竊盜罪而有左列情形之一者，處 6 月以上、 5 年以下有期徒
刑：
一  於夜間侵入住宅或有人居住之建築物、船艦或隱匿其內而犯
    之者。
二  毀越門扇、牆垣或其他安全設備而犯之者。
三  攜帶兇器而犯之者。
四  結夥三人以上而犯之者。
五  乘火災、水災或其他災害之際而犯之者。
六  在車站或埠頭而犯之者。
前項之未遂犯罰之。
刑法第320條第1項
意圖為自己不法之所有或第三人不法之所有，而竊取他人之動產
者，為竊盜罪，
處5年以下有期徒刑、拘役或500元以下罰金。
